* ===============================================================
* LM324 - Modelo VFA simplificado (2 polos)
* Pines: 1 = IN+, 2 = IN-, 3 = V+, 4 = V-, 5 = OUT
* ===============================================================
.SUBCKT LM324 1 2 3 4 5

* Resistencia de entrada (evita nodos flotantes)
RIN 1 2 1T

* --- Etapa 1 ---
* Ganancia ~316, polo a 10 Hz
G1 n1 0 1 2 3.16m
R1 n1 0 100k
C1 n1 0 0.159u ; f = 10 Hz

* --- Etapa 2 ---
* Ganancia ~316, polo a 5.06 MHz
G2 5 0 n1 0 3.16m
R2 5 0 100k
C2 5 0 0.314p ; f = 5.06 MHz

* Pines de alimentacion (dummy)
RV+ 3 0 1G
RV- 4 0 1G

.ENDS LM324
